【裁判字號】    97,上訴,999
【裁判日期】    970703
【裁判案由】    違反毒品危害防制條例
【裁判全文】
臺灣高等法院高雄分院刑事判決         97年度上訴字第999號
上  訴  人
即  被  告  甲○○
上列上訴人因違反毒品危害防制條例案件，不服臺灣高雄地方法
院97年度審訴字第562 號中華民國97年4 月24日第一審判決（起
訴案號：臺灣高雄地方法院檢察署96年度毒偵字第10728 號），
提起上訴，本院判決如下：
     主  文
上訴駁回。
     事  實
一、甲○○前因施用毒品案件，經法院裁定施以強制戒治，於民
    國93年12月16日執行完畢釋放。明知海洛因、甲基安非他命
    為管制之第一級、第二級毒品，非經許可不得持有、販賣、
    轉讓、施用。猶不知戒絕毒品，竟於強制戒治釋放完畢後5
    年內，復基於施用第一級毒品之故意，於96年12月2 日某時
    許，在不詳地點，以香菸沾海洛因粉末之方式，施用第一級
    毒品海洛因1 次。復另行起意，基於持有第二級毒品甲基安
    非他命之犯意，於96年12月3 日10時30分許，在高雄市○鎮
    區○○路，以新台幣（以下同）1,000 元之代價，向姓名不
    詳綽號「阿三」之成年男子，購得第二級毒品甲基安非他命
    1 包（驗前淨重0.064 公克，驗後淨重0.062 公克），預備
    供己施用。嗣於96年12月3 日13時許，在高雄市○鎮區鎮○
    路與翠亨北路口前為警查獲，當場扣得上開甲基安非他命毒
    品，嗣經採集其尿液送驗後，結果呈海洛因代謝物之嗎啡陽
    性反應。
二、案經高雄市政府警察局左營分局移送臺灣高雄地方法院檢察
    署檢察官偵查起訴。
    理  由
一、訊據被告矢口否認有何施用第一級毒品、持有第二級毒品甲
    基安非他命之犯行，辯稱：是警察要伊承認的，說這樣比較
    容易交保。且警詢筆錄也是警察已將筆錄作好，叫我照著說
    。伊沒有施用海洛因，查獲扣案之甲基安非他命亦非伊持有
    的云云。經查：
  (一)被告施用第一級毒品之犯行，業據被告在原審中供承不諱，
    且經警採集之尿液，送檢驗結果，確呈海洛因之代謝物嗎啡
    之陽性反應，此有尿液檢體編號─姓名對照表、高雄市立凱
    旋醫院濫用藥物尿液檢驗報告各1 紙附卷可稽，是被告在原
    審中之自白與事實相符，其在本院否認施用海洛因，所為上
    開辯解自非可採。又被告有如事實欄所載之強制戒治執行完
    畢紀錄，此亦有臺灣高等法院被告前案紀錄表附卷可稽，是
    被告施用第一級毒品之犯行堪以認定。
  (二)扣案之晶體經送檢驗結果，確為甲基安非他命無訛，此有高
    雄醫學大學附設中和紀念醫院檢驗報告1 紙在卷可按。且被
    告於警詢、檢察官偵訊時均供稱：扣案之晶體係伊於96年12
    月3 日早上10點30分許，在高雄市○鎮區○○路第五公園附
    近向綽號阿三之男子，以1 千元購買的等語（見警卷第3 頁
    ，偵卷第6 頁），又證人即查獲員警賴明亮於原審審理時亦
    證稱：「當時是要去查另一個案子，經過上開現場時碰到鄭
    從鎮中路，就是我們要去查緝的巷子口騎車出來，行蹤鬼祟
    ，我們就跟監，後來他闖紅燈也沒有戴安全帽，我們就攔下
    來就盤查，要他出示證件時，他就從左手手裡丟了壹包物品
    在地上，當時我站在他旁邊，我有看到他丟，我把那物品撿
    起來，問他是什麼東西，他有承認物品是他的，也是安非他
    命」等語，堪認扣案之甲基安非他命確係被告所有。
  (三)被告雖在原審中辯稱：查獲當時3 、4 個人把我圍起來，又
    把我身上所有衣服脫光，讓我裸體在路邊，很多人有看到，
    我頭都暈了，就隨便他們，至於扣案之甲基安非他命係警察
    栽贓給我的云云。惟被告在原審先辯稱：警員是在路邊，當
    著很多人的面，脫光他的衣服云云（見原審卷第56頁），後
    又改口稱：警員是把他帶進一般人無法進去之捷運施工中地
    下道內，叫他脫光衣服云云，被告在同日受訊問先後陳述已
    有不一。況證人賴明亮在原審中亦證稱：伊當時並沒有將被
    告衣服脫光，也不可能，當時行人很多等語。衡情，查獲時
    間為中午1 時許，查獲地點亦非偏僻之巷道內，警員豈有可
    能在光天化日之下，無視於公眾之眼光，公然違法行事？是
    被告辯解亦與常情不合，顯不足採信。
  (四)綜上所述，被告前開辯解不足採信，本案罪證明確，被告施
    用第一級毒品、持有第二級毒品之犯行均堪認定。
二、核被告所為係犯毒品危害防制條例第10條第1 項施用第一級
    毒品罪、第11條第2 項持有第二級毒品罪。被告施用第一級
    毒品之前後，持有第一級毒品之行為，為施用之行為所吸收
    ，爰不另論罪。被告所犯2 罪，犯意各別、罪質各異、行為
    互殊、犯罪構成要件不同，為數罪，應予分論併罰。又被告
    曾於94年間，分犯竊盜、毒品危害防制條例罪，經法院分別
    判處有期徒刑5 月、10月確定，二者接續執行，並於96年6
    月24日執行完畢，5 年以內再犯本件有期徒刑以上之罪，為
    累犯，爰依刑法第47條第1 項規定加重其刑。
三、原審因依毒品危害防制條例第10條第1 項、第11條第2 項之
    規定，並審酌被告前曾因施用毒品案件，經觀察、勒戒、強
    制戒治執行完畢，仍未能徹底戒絕毒品，復再犯本件施用毒
    品罪，顯見戒毒意志不堅，毒癮非淺，惟念其犯後坦承施用
    毒品之犯行，及其施用毒品之次數，暨施用毒品乃自戕行為
    ，未對他人造成危害，及否認持有毒品之犯行等一切情狀，
    分別量處被告施用第一級毒品部分有期徒刑9 月，持有第二
    級毒品部分有期徒刑3 月，並定其應執行刑為有期徒刑11月
    。復敘明扣案之甲基安非他命係第二級毒品，爰依同條例第
    18條第1 項前段規定諭知沒收銷燬，至鑑驗耗用之甲基安非
    他命既已滅失，自無庸宣告沒收銷燬等本件沒收意旨，本院
    認原判決認事用法均無違誤，量刑亦稱妥當，被告上訴仍執
    前詞否認犯罪，並無足取，上訴為無理由，應予駁回。
據上論斷，應依刑事訴訟法第368條，判決如主文。
本案經檢察官孫小玲到庭執行職務。
中    華    民    國    97    年    7     月     3    日
                刑事第一庭  審判長法  官  郭雅美
                                  法  官  張意聰
                                  法  官  莊崑山
以上正本證明與原本無異。
持有第二級毒品不得上訴。
施用第一級毒品部分如不服本判決應於收受本判決後10日內向本
院提出上訴書狀，其未敘述上訴理由者，並得於提起上訴後10日
內向本院補提理由書狀（均須按他造當事人之人數附繕本）「切
勿逕送上級法院」。
中    華    民    國    97    年    7     月    3     日
                                  書記官  葉淑華
附錄本判決論罪科刑法條：
毒品危害防制條例第10條第1項
施用第一級毒品者，處6月以上5年以下有期徒刑。
毒品危害防制條例第11條第2項
持有第二級毒品者，處2 年以下有期徒刑、拘役或新臺幣3 萬元
以下罰金。


司法院資訊處製作；財團法人民間司法改革基金會備份。
